臺灣臺南地方法院刑事判決　　　　　　 95年度簡上字第314號
上　訴　人　臺灣臺南地方法院檢察署檢察官
被　　　告　甲○○
　　　　　　　　　　現於臺灣高雄第二監獄（另案執行中）
上列上訴人因被告竊盜案件，不服本院95年度簡字第1893號中華
民國95年6月30日第一審刑事簡易判決，提起上訴（檢察官聲請
簡易判決處刑案號：95年度營偵字第795號），及移送本院併案
審理（95年度營偵字第732、1230號），被告對被訴事實為有罪
之陳述，本院管轄之第二審合議庭裁定進行簡式審判程序，自為
第一審判決如下：
    主  文
原判決撤銷。
甲○○連續攜帶兇器竊盜，處有期徒刑壹年陸月。扣案梅花扳手
壹支，沒收。
    事  實
一、甲○○前因竊盜及贓物等罪，經法院判處應執行有期徒刑一
    年，又因竊盜罪，經法院判處有期徒刑三年，二罪接續執行
    ，於民國九十三年十月十四日縮短刑期假釋出獄，刑期至九
    十七年八月六日屆滿。詎猶不知悔改，於假釋期間，復基於
    竊盜之概括犯意，先於(一)九十五年四月二十七日凌晨五時許
    ，行經嘉義縣朴子市○○○路七十五號前，見四下無人，即
    持其所有客觀上可兇器之梅花扳手一支，將戴福財所有停放
    該處之車號6K－3293車牌二面卸下，改懸掛於其所有之N7－
    7459號自小貨車上，以掩人耳目，供日後行竊時，避免遭查
    緝之用。又於(二)九十五年五月十二日十三時許，駕駛車號N7
    －7459號自小貨車，行經臺南縣七股鄉三股村三股六十二之
    一號後方魚塭工寮，趁無人之際，徒手竊取乙○所有放置於
    工寮之馬達兩台，得手後，藏放於其住處伺機變賣。嗣於九
    十五年五月十四日凌晨一時三十分許，甲○○駕駛上開自小
    貨車行經臺南縣鹽水鎮水秀里六之九號前產業道路時，見巡
    邏員警，恐遭查覺，即驅車加速逃離，然於追緝約一．五公
    里後，仍為警緝獲，並扣得上開梅花扳手及6K－3293車牌二
    面。員警再依甲○○所供，至其住處取獲乙○遭竊之馬達兩
    台。甲○○至此仍無悔意，又於(三)九十五年六月二日七時許
    ，至臺南縣安定鄉六嘉村十號之三前，徒手竊取王泰郎停放
    該處之車號N7－6029號自用廂型車，得手後留供己用。嗣員
    警據報於同年六月十二日一時三十分許，在臺南縣學甲鎮○
    ○路與建國路口，查獲該自用廂型車，再採集車內留存之檳
    榔汁，經鑑定後與甲○○DNA相符，始獲悉上情。
二、案經臺南縣警察局新營分局報告臺灣臺南地方法院檢察署檢
    察官偵查後聲請簡易判決處刑暨移送併辦。
    理  由
一、上開犯罪事實有下列證據足資證明：
  (一)被告自白。
  (二)被害人戴福財、乙○、王泰郎於警局指訴。
  (三)扣案梅花扳手一支、贓物認領保管單三紙、尋獲之車牌照片
    四張、馬達照片二張、廂型車照片六張、車輛竊盜、車牌失
    竊資料個別查詢報表－查詢車牌認可資料、臺南縣警察局九
    十五年七月二十日南縣警鑑字第0952200677號鑑驗書一紙。
二、核被告持梅花扳手竊取車牌，係犯刑法第三百二十一條第一
    項第三款攜帶兇器竊盜罪，其餘所為，則犯同法第三百二十
    條第一項普通竊盜罪。被告行為後，於九十四年一月七日修
    正，同年二月二日公布之刑法，已於九十五年七月一日施行
    ，修正後刑法已刪除第五十六條連續犯之規定，此刪除雖非
    犯罪構成要件之變更，但顯已影響行為人刑罰之法律效果，
    自屬法律有變更，依修正後刑法第二條第一項規定「行為後
    法律有變更者，適用行為時之法律。但行為後之法律有利於
    行為人者，適用最有利於行為人之法律」，比較新、舊法結
    果，仍應適用較有利於被告之行為時法律即舊法論以連續犯
    （最高法院九十五年第八次刑事庭會議決議參照）。準此，
    被告先後三次竊盜犯行，時間緊接，方法相同，觸犯構成要
    件相同之罪名，顯係基於概括犯意反覆而為，應依連續犯規
    定論以較重之攜帶兇器竊盜罪，並依法加重其刑。
三、原審以被告竊盜犯行事證明確，依刑事訴訟法第四百四十九
    條第一項前段、第四百五十四條第二項，刑法第三百二十條
    第一項、第四十一條第一項前段，罰金罰鍰提高標準條例第
    一條、第二條，逕以簡易判決量處被告有期徒刑六月，並諭
    知以三百元折算一日之易科罰金標準，認事用法原無不當，
    量刑亦屬妥適，惟被告另於九十五年四月二十七日及同年六
    月二日所為竊盜犯行，與原審判決部分，有連續犯裁判上一
    罪關係，原審未及審酌，即有未合。檢察官以此為由提起上
    訴，非無理由，應由本院予以撤銷並自為第一審判決。
四、爰審酌被告犯後固已坦認犯行，態度尚佳，且被告所竊之物
    ，均已尋獲，並發還被害人，被害人實際所受損害不大，惟
    被告係於假釋期間內再犯，且為警查獲後，仍續為行竊，顯
    見毫無悔意等一切情狀，量處如主文所示之刑。扣案梅花扳
    手一支，為被告所有供犯罪所用之物，應依刑法第三十八條
    第一項第二款宣告沒收。
據上論斷，應依刑事訴訟法第四百五十五條之一第三項、第一項
、第四百五十二條、第三百六十九條第一項前段、第二百七十三
條之一第一項，刑法第二條第一項、修正前第五十六條、第三百
二十一條第一項第三款、第三十八條第一項第二款，判決如主文
。
本案經檢察官徐仕瑋到庭執行職務
中　　華　　民　　國　　96　　年　　1　 　月　　12　　日
  　　　　刑事第三庭    審判長法　官  鄧希賢
                              法  官  張銘晃
                              法  官  包梅真
以上正本證明與原本無異。
如不服本判決，應於收受送達後10日內向本院提出上訴書狀。
  　　　　　　　　　　　　　　書記官  李淑秋
中　　華　　民　　國　　96　　年　　1 　　月　　15　　日
附錄本案論罪科刑法條全文
中華民國刑法第321條：
（加重竊盜罪）
犯竊盜罪而有左列情形之一者，處 6 月以上、 5 年以下有期徒
刑：
一  於夜間侵入住宅或有人居住之建築物、船艦或隱匿其內而犯
    之者。
二  毀越門扇、牆垣或其他安全設備而犯之者。
三  攜帶兇器而犯之者。
四  結夥三人以上而犯之者。
五  乘火災、水災或其他災害之際而犯之者。
六  在車站或埠頭而犯之者。
前項之未遂犯罰之。
